【裁判字號】    97,易,400
【裁判日期】    970227
【裁判案由】    竊盜
【裁判全文】
臺灣高雄地方法院刑事判決               97年度易字第400號
公  訴  人  臺灣高雄地方法院檢察署檢察官
被      告  甲○○
上列被告因竊盜案件，經檢察官提起公訴（97年度偵字第1465號
），本院適用簡式審判程序，判決如下：
    主  文
甲○○攜帶兇器竊盜，累犯，處有期徒刑柒月，扣案活動扳手壹
支沒收。又竊盜，累犯，處有期徒刑肆月。應執行有期徒刑拾月
，扣案活動板手壹支沒收。
    事  實
一、甲○○前於民國94年間，因違反毒品危害防制條例案件，先
    後經本院以94年度訴字第1607號、94年度簡字第3127號判決
    ，分別判處有期徒刑1 年2 月、6 月確定，上開2 罪接續執
    行，於96年5 月3 日縮刑期滿執行完畢。
二、甲○○於96年12月30日上午9 時30分許，騎乘其母翁高密所
    有車牌號碼LKM-829 號機車，行經高雄市苓雅區○○○路17
    巷9 號前，見丙○○○所有車牌號碼CBG-721 號機車停放該
    處，竟意圖為自己不法之所有，攜帶機車上放置之客觀上足
    以對人之生命、身體及安全構成威脅，可供兇器使用之活動
    扳手1 支，旋轉鬆動竊取丙○○○所有上開機車之車牌，得
    手後，並將以懸掛在所騎乘之機車上。又於97年1 月3 日下
    午3 時許，行經高雄市三民區○○○路95號前，見廖明麟所
    有阿爾卡特廠牌之行動電話1 支，放置在車牌號碼2696-MF
    號自用小貨車上，復意圖為自己不法之所有，遂藉該自用小
    貨車未上鎖之機會，徒手竊取其內之行動電話得手。嗣於94
    年1 月3 日下午3 時50分許，在高雄市○○區○○路與文橫
    路交岔路口處，因形跡可疑，為警盤查，當場扣得翁聖鈜所
    有供犯加重竊盜罪所用之活動扳手一支、廖明麟所有失竊之
    行動電話1 支，並發現其所騎乘之機車車牌號碼與車身顏色
    不符，因而循線查獲。
三、案經高雄市政府警察局新興分局報告臺灣高雄地方法院檢察
    署檢察官偵查起訴。
    理  由
一、上開犯罪事實，業據被告甲○○於本院審理中坦白承認；核
    與證人即被害人丙○○○、廖明麟於警詢中所證情節相符（
    見警卷第3 至4 頁、本院卷第25至26頁）。此外，並有扣押
    筆錄、扣押物品目錄表、贓物認領保管單、現場照片等資料
    附卷可稽（參本院卷第29頁、警卷第6 、8 、14至16頁）。
    從而，因被告自白核與事實相符，是本件事證明確，被告上
    開犯行，應堪認定。
二、按刑法第321 條第1 項第3 款之攜帶兇器竊盜罪，係以行為
    人攜帶兇器竊盜為其加重條件，此所謂兇器，其種類並無限
    制，凡客觀上足對人之生命、身體、安全構成威脅，具有危
    險性之兇器均屬之，且祇須行竊時攜帶此種具有危險性之兇
    器為已足，並不以攜帶之初有行兇之意圖為必要（最高法院
    79年度臺上字第5253號判例足資參照）。而被告行竊之際活
    動板手1 支，具有相當長度，外觀與市面販售之活動扳手無
    異，有卷附照片可證（見警卷第14頁），且為鐵製，可供被
    告用以旋轉鬆動機車車牌，業據被告供陳在卷（參本院卷第
    63頁）。是該活動扳手客觀上足對人之生命、身體構成威脅
    ，屬兇器無疑。核被告所為，係犯刑法第321 條第1 項第3
    款之攜帶兇器加重竊盜罪及同法第320 條第1 項竊盜罪。被
    告所犯上開2 罪，犯意各別，時地有異，應予分論併罰。被
    告前於94年間，因違反毒品危害防制條例案件，先後經本院
    以94年度訴字第1607號、94年度簡字第3127號判決，分別判
    處有期徒刑1 年2 月、6 月確定，上開2 罪接續執行，於96
    年5 月3 日縮刑期滿執行完畢，有臺灣高等法院被告前案紀
    錄表在卷可憑，其於有期徒刑執行完畢後5 年內，故意再犯
    本件有期徒刑以上之2 罪，均為累犯，應各依刑法第47條第
    1 項之規定，分別加重其刑。爰審酌被告正值青壯，竟為圖
    一己私利，任意竊取他人物品，影響被害人之權利；惟考量
    被告犯後坦認犯行，態度良好，及竊取物品價值、犯罪之動
    機、目的、手段等一切情狀，分別量處如主文所示之刑，及
    定其應執行之刑。扣案活動扳手1 支為被告所有，供本件攜
    帶兇器加重竊盜罪所用之物，業據被告供承在卷（參本院卷
    第63頁），爰依刑法第38條第1 項第2 款規定，宣告沒收。
    至扣案如附表所示物品，雖為被告所有，然被告辯稱：上開
    物品未用以竊盜，係原即放置在機車內之物品。因本件竊盜
    罪係被告臨時起意所犯，一般機車放置如附表所示物品者，
    亦所在多有，且經驗上竊取機車車牌之方式，確實使用活動
    扳手為已足，是被告所辯，尚非無據。從而，因扣案如附表
    所示物品，並無證據證明與被告
    本件犯罪具有關連，爰不併予宣告沒收。
本案經檢察官乙○○到庭執行職務。
據上論斷，應依刑事訴訟法第273 條之1 第1 項、第299 條第1
項前段，刑法第321 條第1 項第3 款、第320 條第1 項、第47條
第1 項、第38條第1 項第2 款、第51條第5 款、刑法施行法第1
條之1 ，判決如主文。
中    華    民    國    97    年    2     月    27    日
                  刑事第十五庭  法  官   戴韻玲
上列正本證明與原本無異。
如不服本判決應於收受本判決後10日內向本院提出上訴書狀，並
應敘述具體理由，如未敘述上訴理由者，應於上訴期間屆滿後20
日內補提理由書狀於本院（均須按他造當事人之人數附繕本）「
切勿逕送上級法院」。
中    華    民    國    97    年    2     月    27    日
                                書記官  楊馥如
附表：
1、老虎鉗1支
2、鐵鎚1支
3、一字起子2支
4、六角扳手2支
5、棉質手套1雙
附錄法條：
刑法第320條
意圖為自己或第三人不法之所有，而竊取他人之動產者，為竊盜
罪，處5 年以下有期徒刑、拘役或5 百元以下罰金。
意圖為自己或第三人不法之利益，而竊佔他人之不動產者，依前
項之規定處斷。
前二項之未遂犯罰之。
刑法第321條
犯竊盜罪而有左列情形之一者，處6 月以上5 年以下有期徒刑：
一、於夜間侵入住宅或有人居住之建築物、船艦或隱匿其內而犯
    之者。
二、毀越門扇、牆垣或其他安全設備而犯之者。
三、攜帶兇器而犯之者。
四、結夥三人以上而犯之者。
五、乘火災、水災或其他災害之際而犯之者。
六、在車站或埠頭而犯之者。
前項之未遂犯罰之。


司法院資訊處製作；財團法人民間司法改革基金會備份。
